臺灣臺南地方法院交通事件裁定　　　100年度交聲字第437號
移送機關　　交通部公路總局嘉義區監理所麻豆監理站
異議人即
受處分人　　田忠偉
上列受處分人因違反道路交通管理處罰條例案件，對於交通部公
路總局嘉義區監理所麻豆監理站民國100年6月1日所為之裁決處
分（處分案號：麻監裁罰字第裁75-ST0000000號），聲明異議，
本院裁定如下：
    主  文
原處分撤銷。
田忠偉汽車駕駛人駕駛汽車，有二輛以上之汽車共同在道路上以
危險方式駕車，處罰鍰新臺幣萬元，吊銷其駕駛執照，年內
不得考領駕駛執照，並應接受道路交通安全講習。
    理  由
一、原處分意旨略以：異議人即受處分人田忠偉（下稱異議人）
    駕駛2983-JX號自用一般小客車，於民國（下同）100年4月
    17日01時50分許，於台南市新市區南134線及南135線之路段
    ，有「兩輛以上汽車共同在道路上競駛」之違規情形，經台
    南市政府警察局善化分局（下稱舉發機關）員警予以製單舉
    發，嗣經交通部公路總局嘉義區監理所（下稱移送機關），
    以其違規事實明確，依道路交通處罰條例第43條第3項、第
    24條第1項第3款（原裁決書漏載第1項第3款）、第85條第1
    項及違反道路交通管理事件統一裁罰基準表等規定，裁處異
    議人罰鍰新臺幣（下同）30,000元，吊銷駕駛執照，3年內
    禁考並施以道安講習。
二、本件聲明異議意旨略以：異議人於上開時間外出找朋友，剛
    好行經台南市新市區南134線及南135線之路段，巧遇飆車族
    ，當時並沒有與他們併排競速行駛，如警察認為異議人為飆
    車族，為何沒有當場攔停，為此聲明異議，請求撤銷原處分
    等語。
三、按汽車駕駛人，駕駛汽車有在道路上蛇行，或以其他危險方
    式駕車者，處新臺幣6,000元以上24,000元以下罰鍰，並當
    場禁止其駕駛。二輛以上之汽車共同違反第1項規定，或在
    道路上競駛、競技者，處汽車駕駛人新臺幣30,000元以上
    90,000元以下罰鍰，並當場禁止其駕駛及吊銷其駕駛執照。
    汽車駕駛人有第43 條規定之情形者，應接受道路交通安全
    講習；道路交通管理處罰條例第43條第1項第1款、第3項、
    第24條第1項第3款分別定有明文。
四、經查：
  (一)移送機關指稱異議人駕駛2983-JX號自用一般小客車，於100
    年4月17日01時50分許，行駛於台南市新市區南134線及南
    135線之路段，有「兩輛以上汽車共同在道路上競駛」之違
    規行為，有台南市政府警察局100年4月21日南市警交大字第
    ST0000000號舉發違反道路交通管理事件通知單1份在卷可參
    。
  (二)經本院依職權勘驗台南市政府警察局善化分局100年6月17日
    南市警善交字第1000010194號函檢送違規錄影光碟，勘驗結
    果如下：「於光碟0分36秒時，開始有十幾輛車輛占據所
    有車道，並不時變換車道，聽到員警口述車牌號碼W3-5678
    、9221-XV、3883-VF、0352-D6、4833-EL、6039-MH、2426-
    SW、D 3-6381、6100-NP、7332-WR、6005-SR、8817-D7。
    於光碟3分23秒時聽到2983-JX、2167-GE、7030-TL、2126-L
    W、2530-XP、TK-0322、TH-7235、4935-UV、8815-JK等車輛
    。期間車號2983-JX自小客車一直緊跟著前車，並無放慢
    速度拉開距離等情，該群車輛皆朝同一方向行駛，行駛期間
    該群車陣不時有變換車道並占據車道之情形。」由上開勘驗
    結果可知，顯見異議人之車輛有經人駕駛參與之此一車隊之
    駕駛行為，明顯造成危害一般用路人行車安全之程度，是以
    ，異議人有舉發機關舉發之上開違規行為一情堪認屬實，異
    議人辯稱巧遇飆車族，然不僅未減速讓行，亦未提前於其他
    引道離去而仍持續併行於車陣中，益徵其主觀上有併排行駛
    而共同以「危險方式駕車」之意識明確。衡諸常情，一般用
    路人遇有此情，得以減速讓行方式或提前於其他引道離去以
    區隔於車陣外，是其上開所辯，與常理有違，殊難採信。故
    異議人確有於前述時、地，駕駛車號2983-JX自小客車與車
    號W3-5678、9221-XV等自小客車共同以危險之方式在道路上
    駕車之違規行為無訛。
  (三)末按，道路交通管理處罰條例第43條第3項所謂「二輛以上
    之汽車共同違反第1項之規定，或在道路上競駛、競技」，
    其中違反第1項之規定所指即「蛇行，或以其他危險方式駕
    車」，至「競駛、競技」則指數車相互以超越對方車輛為目
    的，而高速競賽或追逐行駛之駕駛行為。是以，「蛇行」為
    「危險方式駕車」之例示規定，而「競駛、競技」與「危險
    方式駕車」之裁罰法律效果固無不同，惟由構成要件規範結
    構觀之，立法者顯然有意區分兩者之行為態樣，且不以同時
    具備為必要。準此，數駕駛人若結夥成行，雖有併排行駛、
    佔據車道之駕駛行為，仍與「競駛、競技」之文義有間，自
    不能適用「競駛、競技」之規定為裁罰依據。查本件異議人
    有數車共同併排行駛之「危險方式駕車」行為業如前述，然
    上開採證光碟之錄影內容中，異議人駕駛自小客車與他車雖
    偶有前後，惟尚無明顯與他車有相互超越、追逐競駛之情形
    ，復查無其他積極證據足以證明異議人確有移送機關所認競
    駛之違規，是移送機關以「二輛以上汽車共同在道路上競駛
    」為裁罰事由，其認事用法即有違誤。
五、綜上所述，異議人於上揭時、地，駕駛車號2983-JX自小客
    車，有「二輛以上汽車共同在道路上以危險方式駕車」之違
    規行為堪以認定。惟移送機關未予詳查，而以「二輛以上汽
    車共同在道路上競駛」為裁罰事由，其認事用法有所違誤。
    是異議人之異議雖無理由，惟原處分既有上開瑕疵，自應由
    本院撤銷原處分，並另諭知如主文第2項所示，以資適法。
六、據上論斷，應依道路交通管理處罰條例第87條第2項、道路
    交通事件處理辦法第19條前段，裁定如主文。
中    華    民    國   100    年    9     月    6     日
                     交通法庭   法  官   陳淑勤
以上正本證明與原本無異。
如不服本裁定，應於送達後5日內，向本院提出抗告狀。
                                書記官   謝竣閎
中    華    民    國   100    年    9     月    6     日